【裁判字號】    95,訴,1921
【裁判日期】    951109
【裁判案由】    勞保
【裁判全文】
臺北高等行政法院判決
                                     95年度訴字第01921號
                              .
原      告  甲○○
訴訟代理人  劉思龍  律師
複  代理人  王仁聰  律師
被      告  勞工保險局
代  表  人  乙○○（總經理）
訴訟代理人  戊○○兼送達代收.
            丁○○
            丙○○
上列當事人間因勞工保險條例事件，原告不服行政院勞工委員會
中華民國95年4 月17日勞訴字第0950006264號訴願決定，提起行
政訴訟。本院判決如下：
    主  文
原告之訴駁回。
訴訟費用由原告負擔。
    事  實
一、事實概要：緣原告以高雄碼頭通運股份有限公司為投保單位
    ，加入勞工保險為被保險人。原告以其罹患初老期器質性精
    神病態，於民國（下同）94年6 月10日治療終止審定成殘，
    同年月16日（被告收文日期）檢據申請殘廢給付。經被告審
    查，以原告已於93年5 月13日退職退保，並已領取37個月老
    年給付在案，原告所申請殘廢給付係屬保險效力終止後發生
    之事故，不合勞工保險條例第19條第1 項請領規定，乃以94
    年8 月9 日保給殘字第09460510370 號函（下稱原處分）核
    定所請殘廢給付應不予給付。原告不服，向勞工保險監理委
    員會（以下簡稱勞保監理會）申請審議，經該會以94年12月
    22日94保監審字第3188號審定書駁回後，原告提起訴願，亦
    遭駁回，遂提起本件行政訴訟。
二、兩造聲明：
  (一)原告聲明求為判決：
    1.訴願決定、審議審定及原處分均撤銷。
    2.被告應作成核付原告精神障害第3 項第3 等級殘廢給付新
      臺幣（下同）1,122,828 元之行政處分。
  (二)被告聲明求為判決：駁回原告之訴。
三、兩造之主張：
甲、原告主張之理由：
一、按勞工保險條例第19條第1 項、第53條之規定，被保險人或
    其受益人於保險效力開始後，停止前發生保險事故，即其合
    於上開規定，得請領保險給付。次按司法院釋字第609 號解
    釋文略以，勞工保險條例第19條第1 項規定：「被保險人或
    其受益人，於保險效力開始後，停止前發生保險事故者，得
    依本條例規定，請領保險給付。」依同條例第62條至第64條
    之規定，死亡給付之保險事故，除法律有特別排除規定外（
    同條第23條、第26條參照），係指被保險人或其父母、配偶
    、子女死亡而言，至其死亡之原因何時發生，應非所問。」
    並於解釋理由書中補充說明該條例：「就保險事故發生之原
    因係於何時存在未設任何限制。於普通事故保險，依勞工保
    險條例第2 條及第4 章之規定，保險給付計有生育給付、傷
    病給付、醫療給付、殘廢給付、失業給付、老年給付及死亡
    給付7 種，各承保不同之特定保險事故。」等語，故若被保
    險人或其受益人於保險效力開始後，停止前已有發生保險事
    故之原因存在者，更可請領保險給付。
二、原告因初老期器質性精神病態申請殘廢給付，此有行政院衛
    生署嘉南療養院（以下簡稱嘉南療養院）勞工保險殘廢診斷
    書影本可稽，並於94年6 月6 日經鑑定為中度殘障，有中華
    民國身心障礙手冊影本可證，該殘廢症狀之發生原因事實係
    於93年5 月13日原告退職退保前，該保險事故既係發生於保
    險效力開始後、停止前，原告依法自得請求申請勞保殘廢給
    付，理由分述如下：
  (一)本件申請殘廢給付之發生時點，係起因於原告於92年1 月31
    日，發生疑酒精性精神病與疑失智症而送醫治療，此可參興
    安診所診斷證明書影本，是否因為原告之前所從事工作過於
    勞累，則不得而知。
  (二)原告於92年初病發後，因無法立即治癒乃陸續前往不同醫院
    尋求救治，曾於92年3 月5 日前往行政院衛生署屏東醫院精
    神科門診就醫，經醫師診斷為「疑似其他器有性腦徵候群」
    此可參行政院衛生署屏東醫院乙種診斷證明書影本。原告隨
    即於當日前往李明達醫院住院就醫，經醫師診斷為「頭部受
    傷並頭痛、頭暈」等症狀，有該醫院診斷證明書影本可參。
  (三)原告病發後因症狀尚未完全固定，且各大醫院並無把握可以
    完全治療好上開之病症，復於92年4 月5 日前往高雄醫學大
    學附設中和紀念醫院住院就醫，經醫師診斷為「早發性失智
    症」，並於同年4 月15日出院，有該醫院診斷證明書影本可
    稽。
  (四)因治療無明顯成效，原告遂於92年4 月16日前往嘉南療養院
    住院就醫治療，經醫師診斷為「疑似初老期老年癡呆症、伴
    有譫妄疑似其他器有性腦徵候群（慢性）、疑似精神分裂症
    」等，有該院診斷證明書影本可稽。故原告本件殘廢給付事
    故係發生於保險效力開始後停止前，應屬無疑。
三、原告陸續住院至92年6 月27日後，因藥石罔效，乃由家人領
    回在家自行療養照護，因上開相關醫療院所均無法有效治療
    原告前開病症，原告之家人不得已只好尋求民俗療法或其他
    偏方以救治原告。因此，於93年間原告才無前往一般醫療院
    所之就醫紀錄。惟皇天不負苦心人，在原告配偶及家人精心
    照料，四處求神問卜、尋求各方協助下，原告有幸竟於94年
    恢復部分神智，乃於94年6 月6 日經殘障鑑定為「中度失智
    症」。並於同年月10日前往之前接受住院療養治療之嘉南療
    養院，請求開立勞工保險殘廢診斷書，才能確定原告確屬殘
    廢。詎料，原告所屬之投保單位，竟趁原告精神喪失或耗弱
    之際，未經原告同意，擅自於93年5 月13日向被告辦理退職
    退保並請領老年給付。
四、按勞工保險條例施行細則第77條規定：「本條例第53條第1
    項及第54條第1 項所稱治療終止，指被保險人罹患之傷病，
    經治療後，症狀固定，再行治療仍不能期待其治療效果之狀
    態。」第78條並規定：「依本條例第53條及第54條規定，請
    領殘廢給付者，以全民健康保險特約醫院或診所診斷為永久
    殘廢或永不能復原之當日為本條例第30條所定得請領之日。
    被保險人請求發給前項診斷之證明書者，全民健康保險特約
    醫院或診所應於3 日內發給之。」本件雖於94年6 月10日始
    經診斷為永久殘廢或永不能復原，惟原告本件殘廢之原因事
    實確實於92年1 月間已發生，並至遲於92年6 月27日經治療
    後，症狀固定，再行治療仍不能期待其治療效果之狀態。
五、因原告發生本件保險事故之原因係在保險效力停止前，依勞
    保條例第19條規定第1 項規定，原告得請領保險給付。原告
    雖於保險效力停止後始經診斷符合殘廢給付標準，惟確實經
    診斷為永久殘廢或永不能復原，仍符合勞工保險條例第53條
    所定之請領要件，被告依法應准許原告申請之殘廢給付。
乙、被告主張之理由：
一、按「被保險人或其受益人，於保險效力開始後，停止前發生
    保險事故者，得依本條例規定，請領保險給付。」「被保險
    人因普通傷害或罹患普通疾病，經治療終止後，如身體遺存
    障害，適合殘廢給付標準表規定之項目，並經保險人自設或
    特約醫院診斷為永久殘廢者，得按其平均月投保薪資，依同
    表規定之殘廢等級及給付標準，1 次請領殘廢補助費，．．
    ．。被保險人領取普通傷病給付期滿，或所患普通傷病經治
    療1 年以上尚未痊癒，如身體遺存障害，適合殘廢給付標準
    表規定之項目，並經保險人自設或特約醫院診斷為永不能復
    原者，得比照前項規定辦理。」勞工保險條例第19條第1 項
    及第53條分別定有明文。又依同條例施行細則第77條規定：
    「本條例第53條第1 項及第54條第1 項所稱治療終止，指被
    保險人罹患之傷病，經治療後，症狀固定，再行治療仍不能
    期待其治療之效果。」另依行政院勞工委員會（以下簡稱勞
    委會）92年10月9 日勞保三字第0920045000號函釋：「為免
    發生爭議並保障被保險人給付權益，勞保局審核殘廢給付，
    應以醫師視其罹患之傷病、治療療程及障害狀況經診斷符合
    同條例第53條及其施行細則第77條、78條等相關規定之實際
    殘廢之日為審定殘廢之日，是以被保險人退職退保領取老年
    給付後，如審定殘廢之日非屬保險有效期間，自不得核給殘
    廢給付；如審定殘廢之日（非屬終身不能從事工作者）係屬
    保險有效期間，於2 年請求權時效內，自得依規定請領殘廢
    給付。」
二、原告因罹患初老期器質性精神病態、腦部退化，於94年6 月
    10日診斷殘廢，檢據申請殘廢給付。經被告審查，原告已於
    93年5 月13日退職退保，並已領取37個月老年給付在案，則
    其於94年6 月10日診斷殘廢，係屬保險效力終止後發生之事
    故，與勞工保險條例第19條第1 項規定未合。被告為維護原
    告之權益，審酌其於保險效力終止前可否診斷殘廢，經調閱
    嘉南療養院之病歷資料，送請特約專科醫師審查，意見略以
    ：「因病歷中並無93年之紀錄，僅能根據92年之紀錄，當時
    病患酒精濫用多年，且症狀並不固定，故不符給付標準。」
    據此，原告於93年5 月13日退職退保前不符首揭勞工保險條
    例第53條請領規定，被告乃核定否准所請殘廢給付。
三、本件爭執之點在於原告93年5 月13日退職退保前是否可診斷
    殘廢？原告雖主張其殘廢之原因事實發生於93年5 月13日退
    職退保前，並提出多份診斷證明書為證。惟查，原告係於94
    年6 月10日即退職退保後始診斷殘廢，被告為審酌其於保險
    效力終止前可否診斷殘廢，經調閱其病歷資料，送請特約專
    科醫師審查，認為病歷中並無93年之就醫紀錄，僅能根據92
    年之紀錄，當時原告酒精濫用多年，症狀並不固定，不符合
    請領殘廢給付之標準。另原告不服原核定，向勞保監理會申
    請審議，亦經該會特約醫師審查意見略以︰「按病歷資料，
    個案無93年就醫紀錄，按92年7 月最後接受評估紀錄，個案
    呈現認知功能完好，雖有精神症狀，應與酒精使用有關，且
    92年4 月當時診斷仍未確定，故依此，93年5 月13日應尚不
    能診斷成殘。」此亦有審查意見表附原審定卷可稽。是本件
    既經被告及勞保險監理會2 位專科醫師就原告提出之殘廢診
    斷書及相關病歷資料審查，咸認原告於93年5 月13日退職時
    尚不能診斷成殘，不符勞工保險條例第53條請領規定，是被
    告核定否准所請殘廢給付，並無不合。
    理  由
壹、程序方面：
    本件原告起訴後，被告之代表人已由史哲變更為蔡吉安再變
    更為乙○○，茲各由新任代表人具狀聲明承受訴訟，核無不
    合，應予准許，先為明。
貳、實體方面：
一、按「被保險人或其受益人，於保險效力開始後，停止前發生
    保險事故者，得依本條例規定，請領保險給付。」、「被保
    險人因殘廢不能繼續從事工作，而同時具有請領殘廢給付及
    老年給付條件者，得擇一請領殘廢給付或老年給付」、「被
    保險人因普通傷害或罹患普通疾病，經治療終止後，如身體
    遺存障害，適合殘廢給付標準表規定之項目，並經保險人自
    設或特約醫院診斷為永久殘廢者，得按其平均月投保薪資，
    依同表規定之殘廢等級及給付標準，1 次請領殘廢補助費，
    ．．．。被保險人領取普通傷病給付期滿，或其所患普通傷
    病經治療1 年以上尚未痊癒，如身體遺存障害，適合殘廢給
    付標準規定之項目，並經保險人自設或特約醫院診斷為永不
    能復原者，得比照前項規定辦理。」、「被保險人已領取老
    年給付者，不得再行參加勞工保險」勞工保險條例第19條第
    1 項、第21條之1 、第53條及第58條第1 項分別定有明文。
    次按「本條例第53條第1 項及第54條第1 項所稱治療終止，
    指被保險人罹患之傷病，經治療後，症狀固定，再行治療仍
    不能期待其治療效果之狀態。」、「依本條例第53條及第54
    條規定，請領殘廢給付者，以全民健康保險特約醫院或診所
    診斷為永久殘廢或永不能復原之當日為本條例第30條所定得
    請領之日。」同條例施行細則第77條及第78條第1 項所分別
    明定。另依勞工保險殘廢給付標準表「精神神經精神障害」
    系列第3 障害項目規定「精神遺存顯著障害，終身不能從事
    工作者。」為第3 殘廢等級，給付標準840 日。又「勞工保
    險殘廢給付與老年給付，同為保障被保險人因殘廢不能工作
    或年老未工作收入短缺後之生活所給予金錢支助，被保險人
    退職，依規定退保，並請領老年給付者，其保險效力已終止
    ，與勞工保險條例第20條規定『保險效力停止』要件不符，
    自不得再申請殘廢給付。」、「為免發生爭議並保障被保險
    人給付權益，勞保局審核殘廢給付，應以醫師視其罹患之傷
    病、治療療程及障害狀況經診斷符合同條例第53條及其施行
    細則第77條、78條等相關規定之實際殘廢之日為審定殘廢之
    日，是以被保險人退職退保領取老年給付後，如審定殘廢之
    日非屬保險有效期間，自不得核給殘廢給付；如審定殘廢之
    日（非屬終身不能從事工作者）係屬保險有效期間，於2 年
    請求權時效內，自得依規定請領殘廢給付。」分別為勞委會
    89年12月30日台89勞保三字第0057597 號函及92年10月9 日
    勞保三字第0920045000號函所明釋。查上揭函釋，與勞工保
    險條例相關規定無違，被告辦理相關案件，自得據之適用。
二、本件原告因罹患初老期器質性精神病態，於94年6 月10日治
    療終止審定成殘，同年月16日檢據向被告申請殘廢給付。據
    其檢附嘉南療養院於94年6 月10日出具之殘廢診斷書載略以
    ，原告因初老期器質性精神病態，於92年4 月4 日至94年6
    月10日於該院OPD 追蹤13次，認知功能進行性退化，殘廢近
    因為腦部退化，殘廢部位為腦，於94年6 月10日治療終止審
    定成殘等語，案經被告審查，以原告於93年5 月13日退職，
    並已領取37個月老年給付在案，其所患於保險效力終止後之
    94年6 月10日始診斷成殘，所請殘廢給付係屬保險效力終止
    後發生之事故，與勞工保險條例第19條第1 項規定未合。據
    此，被告乃以原處分否准所請殘廢給付。原告不服，向勞保
    監理會申請審議，經審定駁回後，原告不服，復提起訴願，
    亦遭駁回之事實，有勞工保險殘廢給付申請書暨給付收據、
    勞工保險殘廢診斷書、勞工保險給付申請書、被告核定通知
    書、原處分、審定書、訴願決定書等附卷可稽，自堪信為真
    實。
三、查原告於93年5 月13日退職退保，並領取37個月之老年給付
    在案一節，為兩造所不爭，自堪信為真正。原告主張其雖於
    94年6 月10日始經診斷為永久殘廢或永不能復原，惟其殘廢
    之原因事實確實於92年1 月間已發生，並至遲於92年6 月27
    日經治療後，症狀固定，再行治療仍不能期待其治療效果之
    狀態，故其雖已領取老年給付，惟因原告發生本件保險事故
    之原因係在保險效力停止前，依勞保條例第19條規定第1項
    規定，原告得請領保險給付云云。因此，本件爭執之點在於
    原告93年5 月13日退職退保前是否可診斷殘廢，又其請求殘
    廢給付是否有理由等問題。經查：
  (一)依勞工保險條例第21條之1 、第58條第2 項等相關規定觀之
    ，被保險人已領取老年給付者，其與被告間勞工保險之權利
    義務關係業已終止而消滅。查勞工保險條例第58條第2 項係
    68年所增訂，其立法意旨在於「老年給付係予被保險人退休
    後養老之用者，故被保險人領取老年給付後應即退休。」（
    立法院公報第68卷第2 期第125 頁參照）。再依同條例第12
    條及第58條第1 項規定，老年給付之計算係將被保險人參加
    勞工保險年資1 次總結清算，以終結該被保險人與勞工保險
    之保險法律關係，所以依該條例第58條第2 項規定所為之退
    保行為，當然即具有「保險效力終止」之法律效果至明。是
    則被保險人一經選擇老年給付，勞工保險之效力即告終止，
    其原可享有之其他勞工保險保障，除別有規定外，均歸消滅
    ，殊不容任意另行擇請領殘廢給付，故本件原告於離職退保
    後始審定成殘，既於離職退保時保險效力即已終止，自不得
    依勞工保險條例規定再申請殘廢給付。
  (二)本件原告雖主張其殘廢之原因事實發生於93年5 月13日退職
    退保前，並提出多份診斷證明書為證。惟查，原告係於94年
    6 月10日即退職退保後始經診斷成殘，據卷附嘉南療養院於
    94年6 月10日出具之殘廢診斷書載略以，原告傷病名稱「初
    老期器質性精神病態」；治療經過「個案於92年4 月4 日至
    94年6 月10日於本院OPD 追蹤13次，認知功能進行性退化」
    ；初診日期「92年4 月4 日」；住院診療期間「92年4 月16
    日至92年5 月6 日、自92年5 月7 日至92年5 月30日、自92
    年6 月4 日至92年6 月27日」；殘廢近因「腦部退化」；殘
    廢部位「腦」；治療1 年以上診斷為永久不能復原日期「94
    年6 月10日」等情，有該殘廢診斷書附原處分卷可參，由上
    揭記載可知，本件原告治療終止審定成殘日期為94年6 月10
    日，已在原告93年5 月13日退職退保之後，當時原告既已領
    取老年給付而退職退保，故其與被告間之保險效力業已終止
    ，非屬保險有效期間，不符勞工保險條例第19條第1 項規定
    至明。至原告初診日期、出院診療期間及門診診療期間固在
    原告退職退保之前，惟依原告就診病歷資料可知，原告於上
    揭病歷中並無93年之就診紀錄，而依其92年之就診紀錄，尚
    無從得出其已就該疾病有治療終止，症狀固定之情形。被告
    為審酌原告於保險效力終止前可否診斷殘廢，經調閱其病歷
    資料，送請特約專科醫師審查意見略以：「因病歷中並無93
    年之紀錄，僅能根據92年之紀錄，當時病患（即原告）酒精
    濫用多年，且症狀並不固定，故不符給付標準」等語。另原
    告不服原處分，向勞保監理會申請審議，亦經該會送請其特
    約醫師審查意見略以︰「按病歷資料，個案無93年就醫紀錄
    ，按92年7 月最後接受評估紀錄，個案呈現認知功能完好，
    雖有精神症狀，應與酒精使用有關，且92年4 月當時診斷仍
    未確定，故依此，93年5 月13日應尚不能診斷成殘。」等語
    ，此有原告於嘉南療養院之病歷資料、被告特約醫師審查意
    見表附原處分卷及勞保監理會特約醫師審查意見表附原審定
    卷可稽，則本件既經被告及勞保險監理會2 位專科醫師就原
    告提出之殘廢診斷書及相關病歷資料審查，咸認原告於93年
    5 月13日退職退保時尚不能診斷成殘，不符勞工保險條例第
    53條請領規定，是被告核定否准所請殘廢給付，並無不合。
    原告雖主張其於92年6 月27日經治療後，症狀固定，再行治
    療仍不能期待其治療效果之狀態云云，惟此與上揭殘廢診斷
    書記載不符；又依原告提出之其他醫院之診斷證明書，亦均
    無從得出原告確於退職退保前即已達可審定成殘之障害狀態
    ，故原告上揭主張，尚難遽信為真正。至原告主張其傷病發
    生於保險期間得請求殘廢給付云云，惟此並不符合勞工保險
    條例施行細則第77條、第78條第1 項之規定，核其主張應屬
    誤解法令，不足採信。另原告所舉司法院釋字第609 號解釋
    ，係針對死亡給付請領就有關該死亡給付發生之原因何時存
    在未設限制所為之解釋，核與本件原告係請求殘廢給付，依
    勞工保險條例第19條第1 項規定，自應於保險效力開始後，
    停止前即保險有效期間發生保險事故（即經審定成殘）者，
    始得請領殘廢給付一節無涉。茲以殘廢給付之請領既須於審
    定成殘時始得請求，則被保險人在未經審定成殘之前既尚未
    發生保險事故，即無從請求請領殘廢給付，至於傷病原因是
    否發生於保險有效期間乃非所問，原告就此主張亦有誤會。
  (三)又查原告自陳其於92年6 月27日後，因藥石罔效，由家人領
    回在家自行療養照護，迨94年恢復部分神智，乃於94年6 月
    6 日經殘障鑑定為「中度失智症」，並於同年月10日前往之
    前接受住院療養治療之嘉南療養院，請求開立勞工保險殘廢
    診斷書，才能確定原告確屬殘廢云云，並提出中華民國身心
    障礙手冊影本1 紙為證。則依原告上揭陳明可知，其於92年
    6 月27日之後，既曾於94年恢復部分神智，顯見其病症仍有
    改善情形，難認其症狀確早於92年6 月27日即已固定。復參
    酌原告所提出之中華民國身心障礙手冊，其上記載原告障疑
    類別為「失智症」；障礙等級為「中度」；鑑定日期為「94
    年6 月6 日」，可見原告上揭障礙鑑定日期係在原告退職退
    保保險效力終止之後，亦難依此為原告於退職退保前確已達
    本件殘廢程度之有利認定。
  (四)再按行政程序法第36條及第41條第1 項分別規定：「行政機
    關應依職權調查證據，不受當事人主張之拘束，對當事人有
    利及不利事項一律注意。」、「行政機關得選定適當之人為
    鑑定。」查被告係勞工保險之保險人，於當事人向其提出勞
    工保險各項給付申請時，被告須開始行政程序，並有上揭依
    職權調查證據之義務，且於遇有醫理上之諸疑義時，得以具
    有專業知識之第三人即專科醫師，於行政程序中陳述關於特
    別法規或經驗定則之意見，而以其陳述，為證據之用。是被
    告於行政程序中將有待進一步調查之案件，請其特約專科醫
    師陳述醫學上之意見，以為證據，於法尚無不合。復查，被
    保險人之殘廢症狀程度常涉醫學專業判斷，非被告之一般行
    政人員所能逕行認定，故被告於審核保險給付案件時，除以
    被保險人或受益人檢附之資料、診斷書等書面資料予以審核
    外，如有必要，亦須另外徵詢專科醫師意見或實地派員訪查
    瞭解實情等，此觀勞工保險局組織條例第11條第2 項規定，
    被告得視業務需要聘用兼任醫師12人至20人，及勞工保險條
    例第28條、第56條及同條例施行細則第76條規定保險人（即
    被告）為審核保險給付，得調查有關之文件、得另行指定醫
    院或醫師複檢等規定自明，如被告僅能依被保險人所檢附之
    殘廢診斷書所載內容審查，則上開規定將形同具文，亦有損
    被告審核之權限。且按「診斷書所載之病情，是否符合殘廢
    給付標準，係由殘廢給付主管機關逕依權責認定」行政院衛
    生署89年3 月17日衛署醫字第89013119號函釋在案。是即雖
    以專門醫師診斷證明為依據，然審查核定權仍在被告，如其
    審查無任何違法之處，自應予以尊重。本件被告係依據原告
    所提殘廢診斷書，並經被告調取原告之病歷資料，參酌特約
    專科醫師之專業意見，經綜合審查後而為終局之核定，乃綜
    合上揭證據以為認定之基準，並未置原告主治醫師之專業判
    斷不顧，自無不合，可採為認定之依據。
  (五)復按勞工保險條例第20條係指被保險人因離職等原因保險效
    力暫時停止之情形，對於因領取老年給付而保險效力永久終
    止之情形乃不適用，故本件並無勞工保險條例第20條之適用
    ，併此敘明。
四、綜上所述，原告之主張，並無可採。從而，被告依首揭規定
    ，以原處分認原告已於93年5 月13日退職退保，請領37個月
    老年給付案，保險效力業於當日24時終止，惟據所送嘉南療
    養院94年6 月10日出具之殘廢診斷書載原告保險效力業終止
    後於94年6 月10日診斷殘廢，不符勞工保險條例第19條請領
    規定，又調閱原告病歷審查，原告並無93年之就醫紀錄，僅
    能根據92年之紀錄，當時原告酒精濫用多年，且症狀並不固
    定，93年5 月13日退職退保前不符勞工保險條例第53條請領
    規定，所請殘廢給付應不予給付，認事用法，並無違誤，審
    議審定及訴願決定予以維持，亦無不合，原告徒執前詞，聲
    請如聲明所示，為無理由，應予駁回。
五、本件事證已臻明確，兩造其餘之主張及陳述，均與本件判決
    結果不生影響，故不逐一論述，併此敘明。
據上論結，本件原告之訴為無理由，爰依行政訴訟法第98條第3
項前段，判決如主文。
中    華    民    國    95    年    11    月     9    日
                       第三庭審判長法  官  姜素娥
                                   法  官  吳東都
                                   法  官  陳秀
上為正本係照原本作成。
如不服本判決，應於送達後20日內，向本院提出上訴狀並表明上
訴理由，如於本判決宣示後送達前提起上訴者，應於判決送達後
20日內補提上訴理由書（須按他造人數附繕本）。
中    華    民    國    95    年    11    月     9    日
                                   書記官  楊子鋒


司法院資訊處製作；財團法人民間司法改革基金會備份。
